【裁判字號】    95,上訴,3382
【裁判日期】    951121
【裁判案由】    懲治走私條例等
【裁判全文】
臺灣高等法院刑事判決                95年度上訴字第3382號
上  訴  人
即  被  告  丁○○
            庚○○
            甲○○
上二人共同
選任辯護人  謝秉原律師
上  訴  人
即  被  告  乙○○
            戊○○
            己○○
上列上訴人等因違反懲治走私條例等案件，不服台灣桃園地方法
院95年度訴字第236號，中華民國95年6月30日第一審判決（起訴
案號：台灣桃園地方法院檢察署94年度偵字第7436號、第13136
號）提起上訴，本院判決如下：
    主  文
原判決關於丁○○、庚○○、甲○○、乙○○、戊○○、己○○
部分，均撤銷。
丁○○共同連續私運管制物品進口逾公告數額，累犯，處有期徒
刑壹年。
庚○○、甲○○共同私運管制物品進口逾公告數額，各處有期徒
刑捌月。
乙○○共同連續私運管制物品進口逾公告數額，累犯，處有期徒
刑拾月。
戊○○、己○○共同私運管制物品進口逾公告數額，未遂，各處
有期徒刑肆月。
    事  實
一、丁○○有殺人未遂、違反動產擔保交易法、賭博、懲治走私
    條例等犯罪科刑紀錄，其中民國87年間，因違反懲治走私條
    例案件，經本院判處有期徒刑8月，最高法院駁回上訴確定
    ，於89年7月19日執行完畢。庚○○於80年間，因違反台灣
    地區與大陸地區人民關係條例案件，經台灣澎湖地方法院判
    處有期徒刑3月，緩刑3年。甲○○於91年間，因違反懲治走
    私條例案件，經台灣宜蘭地方法院判處有期徒刑3月，緩刑2
    年。乙○○於92年間，因竊盜案件，經本院判處有期徒刑6
    月，於93年7月20日執行完畢。戊○○於88年間，因違反台
    灣地區與大陸地區人民關係條例案件，經台灣基隆地方法院
    判處有期徒刑1年4月，緩刑5年。己○○於86年間，因賭博
    案件，經台灣基隆地方法院判處有期徒刑4月，於87年3月20
    日執行完畢，均不知悔悟。
二、丁○○係興海二號工作船之船長，受姓名年籍不詳自稱「阿
    明」之成年男子僱用，以新台幣（下同）20萬元之代價，由
    丁○○駕船至北緯25度2分、東經121度3分處我國領海以外
    之台灣海峽中線海域，向大陸地區船隻接駁管制物品進口之
    農產品。丁○○乃僱用庚○○、甲○○、乙○○為船員，丁○○、乙○○並基於概括之犯意，與庚○○、甲○○及該「
    阿明」之成年男子，基於共同之犯意，於94年4月9日下午5
    時50分許，由丁○○駕駛興海二號工作船後拖掛興海平台，
    自基隆八斗子漁港出海。於94年4月10日晚上，駛至上開海
    域，向大陸地區黑色鐵殼船，接駁逾公告數額管制物品即大
    陸香菇（完稅價格為111萬1,664元、總重量5,448公斤）、
    花菇（完稅價格為117萬3,369元、總重量4,792公斤）、蜂
    王乳（完稅價格為60萬2,442元、總重量1,523公斤）至興海
    平台內。而未經許可，於同年4月11日上午11時許擅自私運
    管制物品至桃園縣觀音鄉大潭電廠出水口處停泊，嗣機接駁
    或靠岸。同日下午4時30分許，為警當場查獲並將上開貨物
    扣案。
三、丁○○復基於同一概括犯意，擔任台中籍通利號漁船（編號
    ：ＣＴ4—1196號）船長，並僱用同一概括犯意之乙○○及
    呂三吉（另經原審法院判處有期徒刑5月確定）、戊○○、
    己○○為船員。於94年6月11日晚上11時30分許由丁○○駕
    駛通利號漁船，自新竹市南寮漁港出海。94年6月16日，由
    姓名年籍不詳自稱「陳先生」成年男子以衛星電話與丁○○
    聯絡，指示將船駕駛至大陸地區福建省晉江市圍頭港接駁管
    制物品檳榔走私至台灣，再聯絡另一在台中地區之姓名年籍
    不詳之成年男子「陳先生」交貨事宜，可得20萬元之報酬。
    丁○○、乙○○、呂三吉、戊○○、己○○等人乃與另二名
    姓名年籍不詳之成年男子「陳先生」基於共同之犯意，未經
    主管機關許可，由丁○○駕駛通利號漁船駛至福建省圍頭港
    。同年6月17日上午9時許，在圍頭港港嘴處，向大陸地區男
    子接駁逾公告數額之管制進口物品即大陸地區檳榔（共6,21
    8公斤，完稅價格為44萬8,778元），再駕船駛返台灣。惟於
    同年6月17日上午11時15分許，船行至金門縣北碇島南外海
    約7浬處（北緯24度24分，東經118度36分）尚未進入台灣地
    區12海浬領海範圍內，即遭行政院海巡署海洋巡防總局第九
    海巡隊巡防艇攔檢查獲，並扣得上揭檳榔。
四、案經行政院海巡署海岸巡防總局北部地區巡防局及行政院海
    巡署海洋巡防總局第九海巡隊，移請台灣金門地方法院檢察
    署檢察官，呈請福建高等法院金門分院檢察署轉呈最高法院
    檢察署檢察總長令轉台灣桃園地方法院檢察署檢察官偵查起
    訴。
    理  由
一、刑事訴訟法第159條第1項雖規定，被告以外之人於審判外之
    言詞或書面陳述，除法律有規定外，不得作為證據。惟同法
    第159條之5第2項規定，當事人、代理人或辯護人於法院調
    查證據時，知有第159條第1項不得為證據之情形，而未於言
    詞辯論終結前聲明異議者，視為有前項之同意。此乃第159
    條第1項所容許，得作為證據之例外規定之一。經查本案被
    告等、檢察官、辯護人於言詞辯論終結前，均未就下列判決
    所採用之證據主張有刑事訴訟法第159條第1項不得為證據之
    情形，本案經調查之證據均有證據能力，合先敘明。
二、被告丁○○、甲○○、庚○○、乙○○以興海二號工作船拖
    掛興海平台，私運管制進口物品進入台灣地區部分：
（一）訊之被告丁○○、甲○○、庚○○、乙○○均矢口否認有
      此部分走私之犯行，被告丁○○辯稱：是「阿明」委託我
      至台灣海峽中線處向一黑色鐵殼船接駁物品，以為要載一
      些工具而已，不知道是管制之物品，沒有看到大陸鐵殼船
      人員放何物至平台內云云；被告甲○○辯稱：不知道出海
      要走私管制物品進口，而於與黑色鐵殼船接駁時，在幫忙
      丁○○掌舵，不知道平台內裝何物云云；被告庚○○、乙○○辯稱：不知道出海要走私管制物品進口，僅負責將平
      台拉回來，並不知道平台內裝何物云云。
（二）然查：
    1.被告丁○○、甲○○、庚○○、乙○○等人於94年4月9日
      下午5時50分許，駕駛興海二號工作船拖掛興海平台自基
      隆八斗子漁港出海，於94年4月10日晚上在台灣海峽中線
      公海處，向大陸黑色鐵殼船上輾轉接駁物品，再駛回桃園
      縣觀音鄉大潭電廠出水口處停泊，嗣機接駁或靠岸，被查
      獲興海平台內有大陸地區香菇5,448公斤、花菇4,792公斤
      、蜂王乳1,523公斤之事實，為被告丁○○、甲○○、庚○○、乙○○等於偵審中所坦承。僅否認知悉所拖掛興海
      平台內之物品，為走私物品。
    2.證人即查獲警員李文正於原審審理時證述：北緯25度2分
      、東經121度3分處海域是屬台灣海峽中線海域，接近台灣
      及大陸中間點等語（見原審卷第二宗第51頁），並有海圖
      縮影一紙存卷足憑。被告丁○○、甲○○、庚○○、乙○○等人之興海二號工作船及平台，於94年4月11日下午4時
      30 分許在桃園縣觀音鄉大潭電廠出水口處，為警據報查
      獲，內載上開走私物品，亦為證人李文正於原審審理時證
      述屬實（見原審卷第二宗第51頁），且有查獲照片20張附
      卷足憑（見桃園地方法院檢察署94年度偵字第7436號偵查
      卷第86頁至第95頁）。
    3.按香菇、花菇、蜂王乳分別歸列海關進口稅則第七章、第
      四章，若一次私運進口完稅價格逾新台幣10萬元或重量逾
      1千公斤，核屬行政院依懲治走私條例第2條第4項規定公
      告之「管制物品項目及其數額」丙項第5款海關進口稅則
      第一章至第八章所列物品，有財政部關稅總局94年12月2
      日台總局緝字第0941025438號函附卷足憑（見上開7436號
      偵查卷第155頁、第156頁）。而扣案香菇重5,448公斤，
      完稅價格為111萬1,664元、花菇重4,792公斤，完稅價格
      為117萬3,369元、蜂王乳重1,523公斤，完稅價格為60萬
      2,442元，此有台北關稅局94年第00000000號處分書在卷
      可證（見原審卷第二宗第39頁、第40頁）。
    4.被告甲○○於原審法院95年3月3日準備程序時，對檢察官
      之起訴犯罪事實表示「承認犯罪」，明確供述有不明船隻
      來接駁東西，東西搬運至我們船上，有人吊一桶一桶的東
      西上船，不是工地的東西，我懷疑是走私物品（見原審卷
      第一宗第71頁、第72頁）。被告庚○○除於警詢中供述：
      三個船員負責綑綁工作平台，大約使用了一個鐘頭的時間
      （見上開7436號偵查卷第28頁）；於原審復以證人身分具
      結證稱：出港為空船，拖一平台，後來有一條船來，丁○○叫我們將平台拖回去，該平台由我、甲○○、乙○○三
      人一起綑綁，綁了約一個鐘頭等語（見原審第二宗第173
      頁、第174頁）。則被告甲○○已認罪與庚○○、乙○○
      與該批走私物品已有目睹、接觸，依其重量、外觀包裝等
      客觀情狀及接駁時間在深夜、接駁地點在公海、時間在深
      夜等情，顯足判定其等運載之物品係屬非法物品。被告丁○○始終坦承其為興海二號工作船之船長，受姓名年籍不
      詳自稱「阿明」成年男子委託至台灣海峽中線處接駁物品
      返台，報酬20萬元。當無不知受託載運物品內容之理。況
      被告丁○○前有違反懲治走私條例前科，有本院被告前案
      紀錄表附卷足憑，且本件僅係受「阿明」委託將扣案物品
      接駁回台即可獲得高達20萬元之報酬，益徵被告丁○○應
      知悉其載運之貨物係屬非法物品甚明。
    5.綜上所述，被告丁○○、甲○○、庚○○、乙○○所辯為
      卸責之詞，不足採信，此部分渠等罪證明確，犯行洵堪認
      定，應予依法論科。
三、被告丁○○、乙○○、戊○○、己○○以通利號漁船航行至
    大陸地區，私運管制物品進入台灣地區未遂部分：
（一）訊之被告丁○○、乙○○、呂三吉、戊○○、己○○均矢
      口否認有此部分犯行，被告丁○○辯稱：出海捕魚，因天
      氣不好，而至大陸，後接到老闆指示要運送檳榔，但不知
      要運回台灣云云。被告乙○○辯稱：隨船長出海捕魚，無
      權決定目的地，到了大陸，看到有人將東西丟到船上，才
      知道是檳榔，但沒有辦法阻止云云。被告戊○○、己○○
      辯稱：出海是要捕魚，去福建省晉江市圍頭港為了避風，
      船長決定運東西時才知道是檳榔，伊等船員聽命於船長云
      云。
（二）然查：
    1.此部分犯罪事實，業據被告丁○○於警訊、偵查及原審時
      供承在卷，於警詢時供承：由南寮港出發，船上共5人，
      我是船長，船籍是台中籍通利號ＣＴ4—1196。是陳先生
      委託我們去圍頭外海載運檳榔，預備前往新竹外海，船上
      的貨交給台中陳先生。船上貨物有69箱及359袋，共約5至
      6公噸。被巡防艇查獲地方是金門外海，我確實有進入圍
      頭港港嘴等語（見行政院海巡署巡防總局第九海巡隊警卷
      第2頁、第4頁）；於檢察官訊問供承：6月11日由南寮漁
      港出海，約在6月17日到達圍頭港，有一個陳姓朋友在6月
      16日打電話給我，請我們運檳榔。我們接貨之後，就往台
      灣方向行駛。他是打我的衛星電話，運檳榔代價20萬元，
      依船上的階級高低來分，錢還沒拿到，因為貨還沒交。扣
      除成本後，我是一股半，戊○○一股二，其他都是一股。
      裝好（檳榔）之後，我跟他們說的，運到台中外海約2、
      30海浬，對方會打電話給我等語（見福建金門地方法院檢
      察署94年度偵字第260號偵查卷第21頁至第23頁）；於原
      法院95年6月20日審理時仍坦承駕船航行至大陸，接獲電
      話去圍頭港載檳榔回來，至台中外海與另一陳姓男子聯絡
      等語（見原審卷第二宗第62頁、第63頁）。已判決確定共
      犯呂三吉於警訊時供稱：船上檳榔由大陸接駁來的，是要
      載往台灣，錢是走私成功後，利潤多少，船長再分給我們
      等語（見上開海巡署警卷第7頁、第8頁）；於偵查中供承
      ，未經許可，航行至大陸等語（見上開金門地檢署偵查卷
      第21頁）。被告戊○○於警詢時供承：船上貨物是大陸接
      駁來的，被查獲時，我們正駕船離開金門海域往台灣方向
      航行，我負責幫忙搬貨等語（見上開海巡署警卷第13頁、
      第14頁）；於檢察官訊問中供承：我看到他們在搬檳榔，
      我在值班等語（見上開金門地檢署偵查卷第24頁）。被告
      己○○於警詢供承：船上所載之貨為向大陸買的，都是船
      長作主的（見上開海巡署警卷第10頁）；於檢察官訊問時
      坦承：未經許可，航行至大陸等語（見上開金門地檢署偵
      查卷第21頁）。
    2.證人即查獲之海巡人員羅正雄於原審證述：依據金門海岸
      巡防署巡防區的雷達監控顯示圖，通利號是從大陸晉江市
      圍頭港的港嘴出現，該處屬大陸地區等語（見原審卷第二
      宗第53頁）。並有通利號漁船雷達航跡圖附卷足憑（見上
      開金門地檢署偵查卷第4頁、第5頁，原審卷第二宗第22頁
      ）。又查獲扣案之檳榔，經專家諮詢結果，認原產地係中
      國大陸海南島生產之成分較大，此有財政部關稅總局94年
      7月12日台總局認字第0941012892號函附卷可參（見台灣
      桃園地方法院檢察署94年度偵字第13136號偵查卷第18頁
      、第19頁）。核與接駁之福建省晉江市圍頭港位置相差不
      遠，該走私之檳榔屬來自於大陸地區無誤。
    3.查獲扣案之檳榔為海關進口稅則第八章所列之貨品，總重
      量6,218公斤，完稅價格為44萬8,778元，已逾行政院依懲
      治走私條例第2條第4項公告之管制物品項目及其數額丙項
      之管制數額（即緝獲時之完稅價格超過10萬元或重量超過
      1千公斤），此有高雄關稅局94年第00000000號處分書一
      紙在卷可憑（見原審卷第二宗第23頁）。
    4.被告丁○○、乙○○、戊○○、己○○等人在福建省晉江
      市圍頭港，接駁裝載走私檳榔，非在我國現管轄權之海域
      內，後在金門縣北碇島南外海約7浬處（北緯24度24分，
      東經118度36分）尚未進入台灣地區12海浬領海範圍內，
      即遭行政院海巡署海洋巡防總局第九海巡隊巡防艇攔檢查
      獲。證人羅正雄於原審證述被告丁○○等人被查獲地點尚
      未進入台灣地區等語（見原審卷第二宗第54頁），並有海
      圖縮影一紙存卷足憑（原審卷第二宗第83頁）。被告等私
      運管制物品檳榔進口，尚未進入我國國境內即為警查獲而
      未遂。
    5.至被告丁○○稱幕後老闆陳先生即為丙○○，惟丙○○到
      庭否認其事，該共犯是否確為丙○○，應由檢察官追查，
      不影響被告丁○○等犯罪事實之認定。
    6.綜上所述，船長丁○○已陳明自大陸走私檳榔代價20萬元
      ，依階級高低比例來分，扣除成本後，丁○○一股半，戊○○一股二，其他都是一股。已判決確定共犯呂三吉亦稱
      走私成功，船長會將錢分給大家。戊○○、己○○、乙○○均知悉船長前往大陸接駁貨物，顯見被告乙○○、戊○○、己○○知悉其目的，否則何以得瓜分利潤？是被告丁○○、乙○○、戊○○、己○○等人所辯，為事後翻異卸
      責之詞，不足採信，其等事證明確，犯行均堪予認定，應
      予依法論科。
四、按自大陸地區私運物品進入台灣地區或自台灣地區私運物品
    前往大陸地區者，以私運物品進口、出口論，適用懲治走私
    條例規定處斷，同條例第12條定有明文。核(一)被告丁○○、
    甲○○、庚○○、乙○○以興海二號工作船拖掛興海平台走
    私部分所為，係犯懲治走私條例第12條、第2條第1項之私運
    管制物品進口逾公告數額罪。被告丁○○、甲○○、庚○○
    、乙○○與姓名年籍不詳自稱「阿明」之成年男子間，有犯
    意聯絡及行為分擔，均為共同正犯。(二)被告丁○○、乙○○
    、戊○○、己○○就通利號漁船走私部分所為，係犯懲治走
    私條例第12條、第2條第3項、第1項之私運管制物品進口逾
    公告數額未遂罪。公訴人誤為走私既遂罪，尚有未洽。又中
    華民國船舶非經主管機關許可，不得航行至大陸地區，台灣
    地區與大陸地區人民關係條例第28條第1項定有明文。被告
    丁○○、乙○○、戊○○、己○○違反上開規定未經許可，
    航行至大陸私運逾公告數額之管制物品進口，核其等所為，
    同時係犯台灣地區與大陸地區人民關係條例第80條第1項前
    段之罪。台灣地區與大陸地區人民關係條例第80條第1項前
    段之罪之主體，雖限於中華民國船舶所有人、營運人、船長
    、機長或駕駛人，然無此身分之被告乙○○、戊○○、己○○，與有船長身分之被告丁○○共同實施犯罪，應依刑法第
    31條第1項規定，均以共同正犯論。被告丁○○、乙○○、
    戊○○、己○○等人與已判決確定之呂三吉及姓名年籍不詳
    「陳先生」之成年男子二名間，就此部分犯行，有犯意聯絡
    及行為分擔，皆為共同正犯。被告丁○○、乙○○、戊○○
    、己○○就已著手私運管制物品進口行為之實行而不遂，為
    未遂犯，應依刑法第26條前段之規定減輕其刑。被告丁○○
    、乙○○、戊○○、己○○所犯之私運管制物品逾公告數額
    罪與台灣地區與大陸地區人民關係條例第80條第1項前段之
    罪，有方法結果之牽連關係，應從較重之私運管制物品進口
    逾公告數額罪處斷。被告丁○○、乙○○就興海二號工作船
    及通利號漁船二次私運管制物品逾公告數額之行為，時間緊
    接、方法類似，所犯相同罪名之罪，顯係基於概括之犯意反
    覆為之，為連續犯，應依刑法第56條之規定論以一私運管制
    物品逾公告數額既遂罪，並加重其刑。被告丁○○、乙○○
    有事實欄一所載之犯罪科刑及執行情形，有本院被告前案紀
    錄表各一份在卷可按，其等於前案有期徒刑執行完畢5年以
    內再犯本件有期徒刑以上之罪，均應論以累犯，依刑法第47
    條規定加重其刑。並就被告丁○○、乙○○部分，依法遞加
    重之。94年2月2日修正公布，95年7月1日施行之刑法，雖將
    連續犯、牽連犯之規定廢止，然行為時連續犯、牽連犯以一
    罪論或從一重處斷，較修正後數罪併罰，有利於被告，依刑
    法第2條第1項前段，應適用行為時法。另累犯雖於94年2月2
    日修正公布，95年7月1日施行之刑法第47條第1項修正，惟
    並無有利於被告，又未遂犯減輕其刑之規定經修正，由第26
    條改為第25條第2項，亦並無有利於被告，依刑法第2條第1
    項前段規定，均應適用行為時法。
五、公訴意旨另以：被告丁○○、庚○○、甲○○、乙○○於前
    開時、地，由興海二號工作船後掛興海平台，另由大陸漁船
    接駁逾公告數額之管制物品火腿3,280公斤，因認被告丁○○、庚○○、甲○○、乙○○同時涉有懲治走私條例第2條
    第1項之罪嫌。惟查本案私運進口之金華火腿，歸列為海關
    進口稅則第十六章，非屬懲治走私條例第2條第4項規定公告
    之管制物品，有財政部關稅總局94年12月2日台總局緝字第0
    941025438號函覆在卷（見上開7436號偵查卷第155頁、第15
    6頁）。被告丁○○、庚○○、甲○○、乙○○此部分行為
    ，尚難以刑責相繩。原審公訴檢察官雖以言詞減縮起訴（見
    原審卷第78頁）。惟刑事訴訟法並無民事訴訟法有減縮訴之
    一部規定。刑事訴訟程序，檢察官對已起訴之犯罪，如發現
    有應不起訴或以不起訴為適當之情形，得撤回起訴，撤回起
    訴應提出撤回書狀，敘述理由，刑事訴訟法第269條定有明
    文。上開已起訴部分，既未經撤回起訴，本院仍應加以審判
    ，因公訴人認與其餘已起訴有罪部分，為實質上一罪關係，
    自無庸另為無罪之諭知。
六、原審對被告為有罪科刑之判決，固非無見。惟查：(一)被告丁○○等使用走私之興海二號船隻為工作船，並非漁船，原審
    誤為漁船。並以被告丁○○等駕駛該船申報出海僅能捕魚，
    未有魚貨，反接駁物品返台為認定犯罪理由，自有未當（見
    原審卷第3頁第7行、第5頁第4行、第7頁倒數第8行以下）。
    (二)被告丁○○等由大陸鐵殼船接駁香菇、花菇、蜂王乳等私
    貨，大陸船上人員為相對立之關係，並非共犯；此並為原審
    對被告丁○○等由大陸人員接駁檳榔私貨為相同之認定，非
    屬共犯，但對興海二號工作船走私部分，認與大陸船員為共
    同正犯，亦有未合。(三)通利號漁船走私共犯部分，對另一台
    中附近之陳先生，是否為成年人，有無犯罪之刑事責任能力
    ，未予認定，遽認為共同正犯，亦有未當（見原判決第3頁
    倒數第4行、第2行），自屬無可維持。被告等上訴意旨，均
    執陳詞，否認犯罪，雖不足採。惟原判決既有可議，自應由
    本院將之撤銷改判。爰審酌被告等之犯罪紀錄、素行及犯罪
    之動機、目的、手段次數，所生損害，被告丁○○身為船長
    ，其他被告則為船員，涉案程度不同，被告等犯罪後態度等
    一切情狀，分別量處與原審相同如主文第2項至第5項所示之
    刑。查獲扣案之私運管制進口物品逾公告數額之大陸地區香
    菇、花菇、蜂王乳、檳榔，均經台北關稅局、高雄關稅局為
    沒入處分，有台北關稅局94年第00000000號處分書、高雄關
    稅局94年第00000000號處分書在卷可憑，自無庸再為沒收之
    諭知。至被告丁○○所使用之衛星電話、無線對講機，為通
    利號所有權人戴章瓊所有，非被告丁○○等人所有，自不得
    宣告沒收，附此予以說明。
七、據上論斷，應依刑事訴訟法第369條第1項前段、第364條、
    第299條第1項前段，懲治走私條例第12條、第2條第1項、第
    3項、第11條，台灣地區與大陸地區人民關係條例第80條第1
    項前段，刑法第11條前段、第28條、第31條第1項、第2條第
    1項前段、第56條（行為時法）、第55條（行為時法）、第4
    7條（行為時法）、第26條前段（行為時法），判決如主文
    。
本案經檢察官吳國南到庭執行職務。
中    華    民    國    95    年    11    月    21    日
                  臺灣高等法院刑事第十六庭
                              審判長法  官  葉騰瑞
                                    法  官  黃俊明
                                    法  官  趙功恆
以上正本證明與原本無異。
如不服本判決，應於收受送達後十日內向本院提出上訴書狀，其
未敘述上訴之理由者並得於提起上訴後十日內向本院補提理由書
（均須按他造當事人之人數附繕本）。
                                    書記官  孫佩琳
中    華    民    國    95    年    11    月    21    日
附錄本案論罪科刑法條全文：
懲治走私條例第2條
私運管制物品進口、出口逾公告數額者，處7年以下有期徒刑，
得併科新台幣3百萬元以下罰金。
前項之未遂犯罰之。
第1項所稱管制物品及其數額，由行政院公告之。
懲治走私條例第12條
自大陸地區私運物品進入台灣地區，或自台灣地區私運物品前往
大陸地區者，以私運物品進口、出口論，適用本條例規定處斷。
台灣地區與大陸地區人民關係條例第80條第1項
中華民國船舶、航空器或其他運輸工具所有人、營運人或船長、
機長、其他運輸工具駕駛人違反第28條規定或違反第28條之1第1
項規定或台灣地區人民違反第28條之1第2項規定者，處3年以下
有期徒刑、拘役或科或併科新台幣1百萬元以上1千5百萬元以下
罰金。但行為係出於中華民國船舶、航空器或其他運輸工具之船
長或機長或駕駛人自行決定者，處罰船長或機長或駕駛人。


司法院資訊處製作；財團法人民間司法改革基金會備份。
